# 化工企业计提折旧方法

提问人：小会计先生 时间：2019-06-21 21:50:15
陈老师您好，想请教您一个问题：一家化工企业，它的固定资产有两种折旧方法，一种是年限平均法，一种是年数总和法，用年数总和法的是化工产品的生产设备，问题 ①会计上是否可以认为其生产设备处于强震动、高腐蚀状态，从而判断其用年数总和法是合理的，有无具体的判断标准，② 税法上要想税前抵扣是否得去税务局备案才可以？

回答人：chenyiwei
1 、《企业会计准则第 4 号——固定资产》第十七条规定：“企业应当根据与固定资产有关的经济利益的预期实现方式, 合理选择固定资产折旧方法。可选用的折旧方法包括年限平均法、工作量法、双倍余额递减法和年数总和法等”。《企业会计准则解释第 10 号——关于以使用固定资产产生的收入为基础的折旧方法》对此补充明确为：“企业在按照第 4 号准则的上述规定选择固定资产折旧方法时，应当根据与固定资产有关的经济利益的预期消耗方式做出决定”。除非有证据表明年数总和法确实恰当体现了该生产设备的经济利益预期消耗方式，例如各年度之间使用该生产设备生产产品的产量的波动类似于年数总和法下各年度之间折旧额的变动曲线，否则使用该方法在会计上是不恰当的。
2 、相关税务政策参考：《关于完善固定资产加速折旧企业所得税政策的通知》（财税 [2014]75 号）、《关于固定资产加速折旧税收政策有关问题的公告》（国家税务总局公告 [2014]64 号）、《关于进一步完善固定资产加速折旧企业所得税政策的通知》（财税 [2015]106 号）、《国家税务总局关于进一步完善固定资产加速折旧企业所得税政策有关问题的公告》（国家税务总局公告 [2015]68 号）、《关于扩大固定资产加速折旧优惠政策适用范围的公告》（财政部国家税务总局公告 [2019]66 号）等。